臺灣花蓮地方法院刑事判決　　　　　　　　96年度訴字第56號
公　訴　人　臺灣花蓮地方法院檢察署檢察官
被　　　告　丙○○
　　　　　　　　　　現羈押於臺灣花蓮看守所
指定辯護人　本院公設辯護人甲○
上列被告因違反毒品危害防制條例案件，經檢察官提起公訴（95
年度偵字第6246號、96年度偵字第417 號）暨移送併案審理（96
年度偵字595號），本院判決如下：
    主  文
丙○○連續販賣第一級毒品，累犯，處無期徒刑，褫奪公權終身
。第一級毒品海洛因伍包（淨重共參拾參點零玖公克）沒收銷燬
之；分裝袋壹批、電子秤壹台均沒收；未扣案之販賣第一級毒品
所得新臺幣拾玖萬參仟元沒收，如全部或一部不能沒收時，以其
財產抵償之。又連續販賣第二級毒品，累犯，處有期徒刑柒年肆
月。扣案之第二級毒品安非他命肆包（毛重共約參伍點壹捌公克
）沒收銷燬之；分裝袋壹批、電子秤壹台均沒收；未扣案之販賣
第二級毒品所得新臺幣壹萬捌仟肆佰元沒收，如全部或一部不能
沒收時，以其財產抵償之。又連續轉讓第二級毒品，累犯，處有
期徒刑玖月。扣案之第二級毒品安非他命肆包（毛重共約參伍點
壹捌公克）沒收銷燬之。又轉讓第二級毒品，累犯，處有期徒刑
柒月。扣案之第二級毒品安非他命肆包（毛重共約參伍點壹捌公
克）沒收銷燬之。應執行無期徒刑，褫奪公權終身，扣案之第一
級毒品海洛因伍包（淨重共參拾參點零玖公克）、第二級毒品安
非他命肆包（毛重共約參伍點壹捌公克）均沒收銷燬之；分裝袋
壹批、電子秤壹台均沒收；未扣案之販賣第一級、第二級毒品所
得共新臺幣貳拾壹萬壹仟肆佰元沒收，如全部或一部不能沒收時
，以其財產抵償之。
    事  實
一、丙○○曾違反毒品危害防制條例案件，先後經本院以89年度
    訴字第232號、90年度花簡字第211號及91年度訴字第193 號
    判決分別處有期徒刑1年2月、6月及1年確定，嗣上開三罪接
    續執行，於民國94年4月6日縮刑期滿執行完畢，竟仍不知悔
    悟，其明知海洛因、安非他命分屬毒品危害防制條例規定之
    第一級、第二級毒品，竟各基於販賣海洛因、安非他命以營
    利之概括犯意，以其所有之門號0000000000號行動電話（未
    扣案），作為聯絡毒品交易之工具，由欲購買海洛因或安非
    他命之人撥打上開行動電話與其聯絡，雙方於電話中商議並
    談妥毒品之交易價格、數量及地點後，再由丙○○依約交付
    與販毒對象之方式，於附表一所示之時間、地點，連續多次
    販賣海洛因與陳安龍、李繼政、黃忠政、何貴欽、陳毅鵬、
    王文治、林世弘、洪聖明、吳金鴻、張繼強、陳韋誠、蔣雲
    妹及李祥忠等人；另於附表二所示之時間、地點販賣安非他
    命與陳安龍、黃忠政、陳毅鵬、王文治及陳韋誠等人施用（
    詳細時間、地點、交易對象、次數、金額詳如附件所示）。
    丙○○復基於轉讓第2級毒品安非他命之概括犯意，自95年5
    月2日起至95年6月30日止，在花蓮市○○路○段420號租處，
    連續無償提供安非他命毒品與吳郁萱施用多次。嗣另基於轉
    讓第2級毒品安非他命之犯意，於95年12月7日，在同上開處
    所，無償提供安非他命毒品與吳郁萱施用1 次；嗣經警於95
    年12月7 日17時許，在花蓮市○○路○段420號循線查獲上情
    ，並當場搜索扣得第一級毒品海洛因5包（淨重共約33.09公
    克）、第二級毒品安非他命4包（毛重共約35.18公克）、安
    非他命吸食器1組、吸管3支、分裝袋1批、電子秤1台及行動
    電話3支（內含SIM卡0000000000、0000000000、0000000000
    等3張）等物。
二、案經花蓮縣警察局花蓮分局報請台灣花蓮地方法院檢察署檢
    察官偵查起訴及移送併案審理。
    理  由
一、上揭被告販賣第一級毒品、第二級毒品及轉讓第二級毒品安
    非他命事實，業據被告於警詢及本院審理時均坦承不諱，核
    與證人李繼政、陳安龍、吳郁萱於警詢、偵查中之證述及證
    人黃忠政、何貴欽、陳毅鵬、陳韋誠於警詢中之證述情節大
    致相符，復有查獲現場照片數張、臺灣花蓮地方法院檢察署
    通訊監察書、相關通訊監察譯文1份附卷可稽（詳警卷編號1
    卷第188頁至第304頁及附表一、二所示相關各次交易之譯文
    頁數）、法務部調查局96年1月9日調科壹字第 09623002000
    號鑑定書1份，與扣案之第一級毒品海洛因5包（淨重共約33
    .09公克）、第二級毒品安非他命4 包（毛重共約35.18公克
    ）、分裝袋1批及電子秤1台等物可資佐證，足徵被告之自白
    與事實相符，是以本件事證明確，被告犯行堪予認定，應依
    法論科。
二、核被告丙○○所為，係犯毒品危害防制條例第4條第1項、第
    2項之販賣第一級毒品及販賣第二級毒品罪、同條例第8條第
    2 項之轉讓第二級毒品罪。被告販賣海洛因與安非他命及轉
    讓安非他命前後持有海洛因及安非他命之行為，應為販賣海
    洛因與安非他命及轉讓安非他命之高度行為所吸收，均不另
    論罪。查被告丙○○行為（指本案被告於95年6 月30日前之
    相關犯行）後，刑法第56條連續犯之規定於94年2月2日業經
    總統令公布刪除，並於95年7月1日生效，被告原構成連續犯
    之數次犯行，依現行法之規定本各應分論併罰，然此顯然較
    舊法第56條以一罪論之規定更不利於被告，故應依現行法第
    2條第1項前段適用修正前第56條連續犯之規定處斷。是被告
    於附表一所示之時間、地點，多次販賣海洛因與陳安龍等人
    之行為及於附表二所示之時間、地點，多次販賣安非他命與
    陳安龍等人之行為及自95年5月2日起至95年6 月30日止，多
    次轉讓安非他命與吳郁萱之行為，均時間緊接，所犯罪名相
    同，顯係各出於概括之犯意為之，各為連續犯，爰依修正前
    刑法第56條之規定，各以連續販賣第一級、第二級毒品罪、
    連續轉讓第二級毒品罪論處，並除所犯之販賣第一級毒品罪
    因法定刑為死刑、無期徒刑，及所犯販賣第二級毒品之法定
    刑無期徒刑部分，依刑法第64條第1項、第65條第1項規定，
    不得加重其刑外，其餘販賣第二級毒品法定刑7 年以上有期
    徒刑及700 萬元以下罰金部分，及轉讓第二級毒品罪部分均
    分別加重其刑。另被告於於95年12月7 日轉讓安非他命與吳
    郁萱1次之犯行，與其自95年5月2日起至95年6月30日止，多
    次轉讓安非他命與吳郁萱之犯行，時間相隔5 月以上，顯基
    於各別犯意而為，應分論併罰；而被告所犯上開4 犯行間，
    犯意各別或罪名不同，應分論併罰。被告有事實欄所示之前
    科，並於94年4月6日縮刑期滿執行完畢，有台灣高等法院被
    告前案紀錄表1份附卷可查，其於5年以內故意再各犯本件有
    期徒刑以上之罪，均為累犯，除其所犯販賣第一級毒品罪之
    法定刑為死刑、無期徒刑，及所犯販賣第二級毒品法定刑無
    期徒刑部分，依前開規定，不得加重其刑外，其餘販賣第二
    級毒品法定刑7年以上有期徒刑及700萬元以下罰金部分，及
    轉讓第二級毒品罪部分，均依刑法第47條第1 項規定各遞加
    重其刑。至檢察官函請本院併案審理被告於95年5 月26日至
    95年6 月12日期間連續販賣第一級毒品海洛因與何貴欽、陳
    毅鵬、王文治、陳韋誠等4人之犯行及於95年5月25日至95年
    6 月15日期間連續販賣第二級毒品安非他命與陳毅鵬、陳韋
    誠等2 人之犯行，然該犯罪事實與上開檢察官起訴之犯罪事
    實，係為事實上之同一案件，為起訴之效力所及，本院本應
    予審理，併予敘明。爰審酌被告素行不佳，有上開刑案紀錄
    可憑，猶不知悔改，無視國家對於杜絕毒品犯罪之禁令，其
    為圖私利竟不惜販賣第一級、第二級毒品，侵害社會法益甚
    鉅，復審酌被告販賣之毒品次數、數量及所得款項，並衡酌
    被告犯罪後於警詢及本院訊問時均坦承全部犯行，頗有悔悟
    ，態度良好等一切情況，分別量處如主文所示之刑，並就其
    販賣第一級毒品部分宣告褫奪公權終身，並定其應執行之刑
    。扣案之海洛因5包（淨重共約33.09公克），均含第一級毒
    品海洛因成分，純度51.42％，此有法務部調查局96年1 月9
    日調科壹字第09623002000號鑑定書1份在卷可稽，另扣案之
    安非他命4包（毛重共約35.18公克），為第二級毒品安非他
    命，均應依毒品危害防制條例第18條第1 項前段規定沒收銷
    燬之。另扣案之分裝袋1批、電子秤1台，為被告所有，且係
    供其販賣第一級、第二級毒品所用之物，應依毒品危害防制
    條例第19條第1 項規定宣告沒收。其餘扣案如事實欄所載之
    安非他命吸食器1組、吸管3支及行動電話3支（內含SIM卡00
    00000000、0000000000、0000000000等3 張）等物，依卷內
    事證無從證明係被告供本件販賣第一級、第二級毒品毒品或
    轉讓第二級毒品所用或所得之物，爰不予宣告沒收。另被告
    連續販賣第一級毒品共實際取得193000元（詳如附表一販賣
    所得）、連續販賣第二級毒品共實際取得18400 元（詳如附
    表二販賣所得），均應依毒品危害防制條例第19條第1 項之
    規定沒收之，如全部或一部不能沒收時，以其財產抵償之。
    又移送併案審理之犯罪事實與起訴之犯罪事實均相同為事實
    上之同一案件，本案自得併予審理，附此說明。
據上論斷，應依刑事訴訟法第299條第1項前段，毒品危害防制條
例第4條第1項、第2項、第8條第2項、第18條第1項前段、第19條
第1項，刑法第11條前段、第2條第1項前段、第47條第1項、第51
條第4款、第37條第1項、第65條第2 項，修正前刑法第56條，判
決如主文。
本案經檢察官乙○○到庭執行職務。
中　　華　　民　　國　　96　　年　　3 　　月　　12　　日
                      　      臺灣花蓮地方法院刑事第三庭
                                    審判長法  官  鄭培麗
                                          法  官  鄭光婷
                                          法  官  張嘉芬
上列正本證明與原本無異。
如對本判決不服，應於送達後10日內，向本院提出上訴狀。（應
抄附繕本）
                                          書記官
中　　華　　民　　國　　96　　年　　3　　 月　　13　　日
附錄本判決論罪之法律條文：
毒品危害防制條例第4條第1項、第2項：
製造、運輸、販賣第一級毒品者，處死刑或無期徒刑；處無期徒
刑者，得併科新臺幣一千萬元以下罰金。
製造、運輸、販賣第二級毒品者，處無期徒刑或七年以上有期徒
刑，得併科新臺幣七百萬元以下罰金。
毒品危害防制條例第8條第2項：
轉讓第二級毒品者，處六月以上五年以下有期徒刑，得併科新臺
幣七十萬元以下罰金。
附表一
┌─┬───┬──────┬────────────┬────────┬────┬─────┐
│  │      │            │                        │                │        │相關譯文於│
│編│販賣對│時間 (年/月/│      地點              │交易金額、次    │販賣所得│警卷1譯文 │
│號│象    │日)         │                        │ 數(新台幣)     │        │表中之頁數│
│  │      │            │                        │                │(新台幣)│          │
├─┼───┼──────┼────────────┼────────┼────┼─────┤
│  │      │            │                        │1、海洛因1000元 │        │1、「譯文 │
│  │      │1、95/05/26 │1、花市○○○街 (中一豆花│2、海洛因1000元 │        │9/10」    │
│  │      │            │   )                    │3、海洛因2000元 │        │          │
│  │      │2、95/05/26 │2、花市○○路花蓮客運總 │4、海洛因       │        │2、「譯文1│
│  │      │            │   站                   │   1000元       │        │1」       │
│  │      │3、95/05/26 │3、花市○○街           │5、海洛因4500元 │        │3、「譯文1│
│  │      │            │                        │6、海洛因       │        │3/14」    │
│  │      │4、95/05/26 │4、花市○○路興農山莊前 │   2000元       │        │4、「譯文2│
│  │      │            │                        │7、海洛因       │        │1/22 /23」│
│  │      │5、95/05/27 │5、地點不詳             │   2000元       │        │5、「譯文2│
│  │      │            │                        │8、海洛因1500元 │        │6 、27」  │
│  │      │6、95/05/29 │6、花市○○○街與與中順 │9、海洛因1000元 │        │6、「譯文3│
│  │      │            │   街口                 │10、海洛因      │        │3、34」   │
│  │      │7、95/05/31 │                        │    1000元      │17000元 │7、「譯文5│
│  │      │            │7、花縣吉安鄉○○路海世 │                │        │0」       │
│  │      │8、95/06/02 │   界海釣場             │                │        │8、「譯文5│
│  │      │            │8、地點不詳             │                │        │6 」      │
│ 1│陳安龍│9、95/06/03 │9、花縣吉安鄉○○路大大 │                │        │9、「譯文6│
│  │      │            │   超商                 │                │        │4 」      │
│  │      │10、95/06/03│10、花縣吉安鄉○○路大大│                │        │10、「譯文│
│  │      │            │    超商                │                │        │ 64 」    │
│  │      │            │                        │                │        │          │
├─┼───┼──────┼────────────┼────────┼────┼─────┤
│  │      │1、95/05/26 │1、花市○道路與中美路口 │1、海洛因       │        │1、「譯文1│
│  │      │            │ 7-11                   │   1000元       │        │8」       │
│  │      │2、95/05/27 │2、花市○○街           │2、海洛因1000元 │        │2、「譯文2│
│  │      │            │3、花市○○○街堤防邊   │3、海洛因1000元 │        │4/25」    │
│  │      │3、95/05/29 │4、花縣吉安鄉○○路大大 │4、海洛因1000元 │        │3、「譯文 │
│  │      │            │超商                    │5、海洛因1000元 │        │35」      │
│  │      │            │5、花市○○○路          │6、海洛因3000元 │        │4、「譯文 │
│  │      │            │6、花市○道路與中美路口 │7、海洛因1000元 │        │39」      │
│  │      │            │                        │8、海洛因1000元 │        │5、「譯文4│
│  │      │            │7、花市○○路與中華路口 │9、海洛因1000元 │        │0」       │
│2 │李繼政│            │7-11                    │10、海洛因1000元│        │6、「譯文7│
│  │      │            │8、花市○○路○○道路口 │11、海洛因1000元│13000元 │0」       │
│  │      │            │7-11                    │                │        │7、「譯文7│
│  │      │            │9、花縣吉安鄉○○路大大 │                │        │1」       │
│  │      │            │超商                    │                │        │8、「譯文8│
│  │      │            │10、花市○○街帝君廟    │                │        │2」       │
│  │      │            │                        │                │        │9、「譯文8│
│  │      │            │11、花市○道路與中美路  │                │        │5」       │
│  │      │            │口7-11                  │                │        │10、「譯文│
│  │      │            │                        │                │        │97」      │
│  │      │            │                        │                │        │11、「譯文│
│  │      │            │                        │                │        │97」      │
├─┼───┼──────┼────────────┼────────┼────┼─────┤
│  │      │            │1、花縣吉安鄉○○路大大 │                │        │1、「譯文4│
│  │      │            │超商                    │1、海洛因1000元 │ 1000元 │7/48」    │
│3 │黃忠政│1、95/05/31 │                        │                │        │          │
├─┼───┼──────┼────────────┼────────┼────┼─────┤
│  │      │1、95/06/01 │1、花縣吉安鄉○里○街仁  │1、海洛因5500元 │        │1、「譯文5│
│  │      │            │ 里超商                 │2、海洛因3000元 │        │5/56」    │
│4 │何貴欽│2、95/06/03 │2、花市美琪飯店後土地公 │3、海洛因5000元 │        │2、「譯文6│
│  │      │            │廟                      │                │13500   │2」       │
│  │      │3、95/06/03 │3、花市○○路○段與吉安 │                │        │3、「譯文6│
│  │      │            │ 路口7-11               │                │        │3」       │
├─┼───┼──────┼────────────┼────────┼────┼─────┤
│  │      │            │1、花市○道路與中美路口 │1、海洛因6000元 │8000元  │1、「譯文7│
│5 │陳毅鵬│1、95/06/08 │7-11                    │2、海洛因2000元 │        │9」       │
│  │      │2、95/06/10 │2、花市○○○街75號三德賓│                │        │2、「譯文8│
│  │      │            │館                      │                │        │3」       │
├─┼───┼──────┼────────────┼────────┼────┼─────┤
│  │      │1、95/05/26 │1、花市○○街           │1、海洛因       │        │1、「譯文1│
│6 │王文治│2、95/05/29 │2、花市○○街           │   5000元       │        │0/11」    │
│  │      │3、95/06/01 │3、花市○○街           │2、海洛因金額   │        │2、「譯文3│
│  │      │4、95/06/02 │4、花市○○街           │   不詳         │        │3」       │
│  │      │5、95/06/06 │5、花市○○街           │3、海洛因5000元 │37000元 │3、「譯文 │
│  │      │6、95/06/08 │6、花市○○街           │4、海洛因5000元 │        │50」      │
│  │      │            │                        │5、海洛因17000元│        │4、「譯文5│
│  │      │            │                        │6、海洛因5000元 │        │8/59」    │
│  │      │            │                        │                │        │5、「譯文7│
│  │      │            │                        │                │        │5」       │
│  │      │            │                        │                │        │6、「譯文7│
│  │      │            │                        │                │        │8/79」」  │
├─┼───┼──────┼────────────┼────────┼────┼─────┤
│  │      │1、95/05/26 │1、花市○○街           │1、海洛因2000元 │        │1、「譯文1│
│  │      │            │2、地點不詳             │2、海洛因1000元 │        │5/17」    │
│7 │林世弘│2、95/05/27 │3、地點不詳             │3、海洛因2000元 │        │2、「譯文2│
│  │      │            │4、吉安鄉南埔加油站     │4、海洛因2000元 │        │8/29」    │
│  │      │3、95/06/06 │5、花市○○路加油站     │5、海洛因2000元 │9000元  │3、「譯文7│
│  │      │            │                        │                │        │3/74/75」 │
│  │      │4、95/06/11 │                        │                │        │4、「譯文 │
│  │      │            │                        │                │        │ 88」     │
│  │      │5、95/06/19 │                        │                │        │5、「譯   │
│  │      │            │                        │                │        │文116」   │
├─┼───┼──────┼────────────┼────────┼────┼─────┤
│  │      │            │1、花市○○○○街         │1、海洛因7000元 │        │1、「譯文9│
│  │      │1、95/05/26 │2、花市○○○○街         │2、海洛因6000元 │        │」        │
│  │      │            │3、花市○○○○街         │3、海洛因7000元 │        │2、「譯文3│
│  │      │2、95/05/29 │4、花市○○街           │ X2=14000元     │        │5」       │
│  │      │            │5、花市電信局停車場     │4、海洛因5000元 │        │3、「譯文4│
│  │      │3、95/05/30 │6、花市○○○○街與化道路 │5、海洛因5000元 │        │0/45」    │
│  │      │            │口                      │6、海洛因3000元 │        │4、「譯文8│
│8 │洪聖明│4、95/06/10 │7、花市○○○○街與化道路 │7、海洛因7500元 │47500元 │5/86/87」 │
│  │      │            │口                      │                │        │5、「譯文 │
│  │      │5、95/06/12 │                        │                │        │94/95」   │
│  │      │            │                        │                │        │6、「譯文1│
│  │      │6、95/06/15 │                        │                │        │00」      │
│  │      │            │                        │                │        │7、「譯文 │
│  │      │7、95/06/16 │                        │                │        │ 101」    │
│  │      │            │                        │                │        │          │
├─┼───┼──────┼────────────┼────────┼────┼─────┤
│  │      │1、95/05/26 │1、花市○○路花蓮高工   │1、海洛因2000元 │        │1、「譯文1│
│  │      │            │ 、花市國民8號福星釣蝦場│、海洛因3000元  │        │9」、「譯 │
│9 │吳金鴻│2、95/05/27 │2、花市○○路新格旅社   │2、海洛因2000元 │        │文24」    │
│  │      │            │3、花市○○路花蓮高工   │3、海洛因2000元 │        │2、「譯文2│
│  │      │3、95/05/29 │4、花市○○路花蓮高工   │4、海洛因7000元 │        │3、「譯文3│
│  │      │            │5、花市○○路與中福路口 │5、海洛因1000元 │ 17000元│6」       │
│  │      │4、95/06/03 │                        │                │        │4、「譯文6│
│  │      │            │                        │                │        │2/63」    │
│  │      │5、95/06/16 │                        │                │        │5、「譯文1│
│  │      │            │                        │                │        │01」      │
├─┼───┼──────┼────────────┼────────┼────┼─────┤
│  │      │1、95/06/02 │1、花市○○路           │1、海洛因1000元 │        │1、「譯文5│
│10│張繼強│            │2、花市○○路           │2、海洛因2000元 │        │7」       │
│  │      │2、95/06/08 │3、花市○○路           │3、海洛因1000元 │4000元  │2、「譯文8│
│  │      │            │                        │                │        │1」       │
│  │      │3、95/06/09 │                        │                │        │3、「譯文8│
│  │      │            │                        │                │        │3」       │
├─┼───┼──────┼────────────┼────────┼────┼─────┤
│  │      │1、95/05/30 │1、花市○○路           │1、海洛因1000元 │        │1、「譯文4│
│11│陳韋誠│            │2、中央路三段           │2、海洛因2000元 │        │7」       │
│  │      │2、95/06/08 │3、地點不詳             │3、海洛因2000元 │        │2、「譯文7│
│  │      │            │4、花市○○○路         │4、海洛因1000元 │        │ 7」      │
│  │      │3、95/06/10 │5、中央路三段           │5、海洛因2000元 │8000元  │3、「譯文8│
│  │      │            │                        │                │        │7」       │
│  │      │4、95/06/11 │                        │                │        │4、「譯文9│
│  │      │            │                        │                │        │0」       │
│  │      │5、95/06/12 │                        │                │        │5、「譯文9│
│  │      │            │                        │                │        │3/94」    │
├─┼───┼──────┼────────────┼────────┼────┼─────┤
│  │      │1、95/06/03 │1、花市○○街           │1、海洛因2000元 │        │1、「譯文6│
│12│蔣雲妹│            │2、花市○○路           │2、海洛因2000元 │        │6/67」    │
│  │      │2、95/06/05 │3、花市○○路7-11對面   │3、海洛因2000元 │        │2、「譯文7│
│  │      │            │4、地點不詳             │4、海洛因4000元 │        │2」       │
│  │      │3、95/06/08 │                        │                │10000元 │3、「 譯文│
│  │      │            │                        │                │        │80」      │
│  │      │4、95/06/10 │                        │                │        │4、「譯文8│
│  │      │            │                        │                │        │7/88」    │
├─┼───┼──────┼────────────┼────────┼────┼─────┤
│  │      │1、95/05/31 │1、花市○○路7-11       │1、海洛因2000元 │        │1、「譯文 │
│13│李祥忠│            │2、花市○○路           │2、海洛因6000元 │8000元  │49」      │
│  │      │2、95/06/02 │                        │                │        │2、「譯文6│
│  │      │            │                        │                │        │1」       │
└─┴───┴──────┴────────────┴────────┴────┴─────┘
 附表二
┌─┬───┬──────┬────────────┬───────┬────┬─────┐
│編│      │            │                        │              │        │          │
│號│販賣對│  時間      │                        │交易金額、次數│販賣所得│相關譯文於│
│  │象    │            │    地點                │（新台幣）    │（新台幣│警卷1譯文 │
│  │      │(年/月/日） │                        │              │）      │表中之頁數│
│  │      │            │                        │              │        │          │
├─┼───┼──────┼────────────┼───────┼────┼─────┤
│  │      │1、95/05/26 │1、花蓮市○○街         │ 1、安非他命20│        │1、「譯文1│
│  │      │            │2、花蓮市○○○街75號(三 │    00元      │        │3」       │
│ 1│陳安龍│2、95/05/26 │德賓館)                 │ 2、安非他命10│        │2、「譯文1│
│  │      │            │3、地點不詳             │    00元      │        │6/17/18」 │
│  │      │            │4、花縣吉安鄉○○路大大 │ 3、安非他命  │ 5000元 │3、「譯文2│
│  │      │3、95/05/26 │超商                    │    1000元    │        │3」       │
│  │      │            │                        │ 4、安非他命  │        │4、「譯文4│
│  │      │4、95/05/30 │                        │    1000元    │        │4」       │
├─┼───┼──────┼────────────┼───────┼────┼─────┤
│  │      │            │1、花縣吉安鄉○○路大大 │1、安非他命54 │ 5400元 │1、「譯文4│
│  │      │            │超商                    │   00元       │        │1/42/43」 │
│2 │黃忠政│1、95/05/30 │                        │              │        │          │
├─┼───┼──────┼────────────┼───────┼────┼─────┤
│  │      │            │1、花縣吉安鄉○○路○段 │1、安非他命20 │        │1、「譯文7│
│3 │陳毅鵬│1、95/06/08 │7-11                    │   00元       │ 4000元 │8」       │
│  │      │2、95/06/15 │2、花縣吉安鄉○○路○段 │2、安非他命20 │        │2、「譯文1│
│  │      │            │北基加油站              │   000元      │        │ 100 」   │
│  │      │            │                        │              │        │          │
├─┼───┼──────┼────────────┼───────┼────┼─────┤
│  │      │            │1、花市○○街           │1、安非他命   │ 3000元 │1、「譯文3│
│  │      │            │                        │ 3000元       │        │1/32」    │
│4 │王文治│1、95/05/28 │                        │              │        │          │
├─┼───┼──────┼────────────┼───────┼────┼─────┤
│  │      │            │1、花市○○路與林森路口 │1、安非他命10 │ 1000元 │1、「譯文3│
│  │      │1、95/05/25 │                        │ 00元         │        │/4」      │
│5 │陳韋誠│            │                        │              │        │          │
└─┴───┴──────┴────────────┴───────┴────┴─────┘
